【裁判字號】    92,上訴,1761
【裁判日期】    921118
【裁判案由】    違反槍砲彈藥刀械管制條例
【裁判全文】
臺灣高等法院高雄分院刑事判決                  九十二年度上訴字第一七六一號
    上  訴  人
    即  被  告  甲○○
    指定辯護人  本院公設辯護人李佩娟
右上訴人因違反槍砲彈藥刀械管制條例案件，不服臺灣高雄地方法院九十二年度訴字
第一八三七號中華民國九十二年八月十二日第一審判決（起訴案號：臺灣高雄地方法
院檢察署九十二年度偵字第五八三三號），提起上訴，本院判決如左：
      主  文
原判決撤銷。
甲○○未經許可，持有可發射子彈具有殺傷力之改造手槍，處有期徒刑壹年肆月，併
科罰金新臺幣伍萬元，罰金如易服勞役，以新臺幣玖佰元即銀元佰元折算壹日。扣
案可發射子彈具有殺傷力之改造手槍壹把（含彈匣壹個，槍枝管制編號：00000
00000號）、由玩具金屬彈殼加裝直徑八mm金屬彈頭而成具有殺傷力之改造子彈
伍顆、土造金屬彈殼加裝直徑八．四mm金屬彈頭而成具殺傷力之改造子彈參顆、具有
殺傷力之十二ＧＡＵＧＥ制式霰彈陸顆均沒收。
      事  實
一、甲○○於九十二年一月二十五日，將可發射子彈具有殺傷力之仿ＢＥＲＥＴＴＡ
    廠半自動手槍製造之金屬玩具槍換裝土造金屬槍管及槍機而成之改造手槍一把（
    含彈匣一個，槍枝管制編號：0000000000號）、由玩具金屬彈殼加裝
    直徑八mm金屬彈頭而成具有殺傷力之改造子彈七顆（已試射二顆）、土造金屬彈
    殼加裝直徑八．四mm金屬彈頭而成具殺傷力之改造子彈四顆（已試射一顆）、具
    有殺傷力之口徑七．六二mm制式子彈一顆（已試射一顆）及具有殺傷力之十二Ｇ
    ＡＵＧＥ制式霰彈六顆，藏放在其所有車號七一○○─ＦＡ號自用小客車駕駛座
    下，而未經許可持有其他可發射子彈具有殺傷力之改造手槍及具有殺傷力之改造
    子彈、制式子彈、制式霰彈。嗣於同日下午五時許，甲○○駕駛上開小客車至高
    雄縣鳳山市○○街三十二號前，經獲得線報而認甲○○有未經許可持有槍彈嫌疑
    之員警盤問，甲○○先帶同員警至高雄縣鳳山市○○街五五號八樓住處房間，查
    獲無殺傷力之改造手槍三把、改造子彈半成品二十三顆、子彈底火三十個、改造
    手槍工具一批後，續經警查問，甲○○乃自上開車輛取交出上開具有殺傷力之槍
    、彈，而查獲上情，並扣押之。
二、案經臺灣高雄地方法院檢察署檢察官自動檢舉偵查起訴。
      理  由
一、訊據上訴人即被告甲○○（下稱被告）矢口否認未經許可持有具有殺傷力之改造
    手槍及子彈犯行，辯稱係某真實姓名不詳之「阿彬」向其借車後歸還，其即見車
    上有一手提袋，但不知內裝何物，而後員警盤問時，其乃主動交出該手提袋，始
    查獲改造槍、彈，該改造槍、彈非其所持有等語。
二、經查：
    (一)九十二年一月二十五日下午五時許，被告甲○○駕駛上開小客車至高雄縣鳳山
      市○○街三十二號前，經獲得線報而認被告甲○○有未經許可持有槍彈嫌疑之
      員警盤問，被告甲○○先帶同員警至高雄縣鳳山市○○街五五號八樓住處房間
      ，查獲無殺傷力之改造手槍三把、改造子彈半成品二十三顆、子彈底火三十個
      、改造手槍工具一批後，續經警查問，被告甲○○乃自所有七一○○─ＦＡ號
      自用小客車駕駛座下取交出可發射子彈具有殺傷力之仿ＢＥＲＥＴＴＡ廠半自
      動手槍製造之金屬玩具槍換裝土造金屬槍管及槍機而成之改造手槍一枝（含彈
      匣一個，槍枝管制編號：0000000000號）、由玩具金屬彈殼加裝直
      徑八mm金屬彈頭而成具有殺傷力之改造子彈七顆（已試射二顆）、土造金屬彈
      殼加裝直徑八．四mm金屬彈頭而成具殺傷力之改造子彈四顆（已試射一顆）、
      具有殺傷力之口徑七．六二mm制式子彈一顆（已試射一顆）及具有殺傷力之十
      二ＧＡＵＧＥ制式霰彈六顆等事實，已經證人即員警黃鳳春在本院審理中結證
      明確（見本院卷九十二年十一月四日言詞辯論筆錄），且扣案之上開槍、彈均
      具有殺傷力一節，已經內政部警政署刑事警察局鑑驗無訛，有該局九十二年五
      月一日刑鑑字第○九二○○三二八五三號鑑驗通知書及照片二十七張在卷足憑
      （見偵查卷第二四～三二頁），自堪以認定。
    (二)被告甲○○固辯稱係某真實姓名不詳之「阿彬」向其借車後歸還，其即見車上
      有一手提袋，但不知內裝何物，而後員警盤問時，其乃主動交出該手提袋，始
      查獲扣案改造手槍及子彈，該改造手槍及子彈非其所持有等語。然被告甲○○
      於警詢時先係供稱扣案改造手槍及子彈為石耀文所委託寄藏等語（見偵查卷第
      四頁反面），而於原審及本院審理中則改稱係「阿彬」借車後放在車上等語。
      被告所辯情節前後已屬不一，其真實性即有可疑。又證人石耀文於本院審理中
      已結證稱其並未委託被告甲○○寄藏扣案改造手槍及子彈等語（見本院卷九十
      二年十一月四日言詞辯論筆錄），復查無其他證據足佐證人石耀文有委託被告
      甲○○寄藏扣案改造手槍及子彈，被告所辯此部分情節，即無可採。再證人石
      耀文於本院固亦附和被告甲○○辯詞，證稱扣案改造手槍及子彈係「阿彬」向
      被告甲○○借車後放在車上等語（見本院卷九十二年十一月四日言詞辯論筆錄
      ）。然參諸被告甲○○於警詢中並無隻字片語提及「阿彬」之人，已經證人黃
      鳳春在本院結證在卷（見本院卷九十二年十一月四日言詞辯論筆錄），並有被
      告甲○○警詢筆錄可憑，是有無「阿彬」其人，即非無疑。且衡諸常情，被告
      甲○○於警詢時係供稱扣案改造手槍及子彈為證人石耀文所委託寄藏等語（見
      偵查卷第四頁反面），則被告甲○○嗣後為解免證人石耀文罪嫌，證人石耀文
      亦為排除已身罪嫌，被告甲○○與證人石耀文彼此附和供述，非無可能。況證
      人石耀文及被告甲○○均無從提供「阿彬」之任何資料以供本院查證，故證人
      石耀文此部分證言，乃不得認為真正。從而，被告甲○○所辯扣案改造手槍及
      子彈非其所持有等語，不足採信。
    綜上所述，被告甲○○未經許可，持有具有殺傷力之改造手槍及子彈，事證明確
    ，犯行，堪以認定。
三、核被告甲○○未經許可，持有具有殺傷力之改造手槍，所為係犯槍砲彈藥刀械管
    制條例第十一條第四項之未經許可持有可發射子彈具有殺傷力改造手槍罪，又被
    告甲○○未經許可，持有具有殺傷力之子彈，所為係犯槍砲彈藥刀械管制條例第
    十二條第四項之未經許可持有子彈罪。被告以一行為同時持有可發射子彈具有殺
    傷力之改造手槍一把及子彈，係一行為觸犯數罪名，為想像競合犯，應從一重之
    未經許可持有可發射子彈具有殺傷力改造手槍罪處斷。公訴人起訴法條固記載被
    告甲○○所為涉犯槍砲彈藥刀械管制條例第十條第三項意圖供犯罪之用未經許可
    製造、販賣、運輸、轉讓、出租、出借具有殺傷力之改造模型槍及第十一條第三
    項之意圖供犯罪之用未經許可製造、販賣、運輸、轉讓、出租、出借可發射子彈
    具有殺傷力之各式槍砲罪嫌，然公訴人起訴犯罪事實已載明被告未經許可持有改
    造手槍及子彈，是起訴法條顯係誤載，併予敘明。再員警因已經獲得線報而認被
    告甲○○有未經許可持有槍彈嫌疑，因而對被告甲○○加以盤問，而後被告甲○
    ○先帶同員警至高雄縣鳳山市○○街五五號八樓住處房間，查獲無殺傷力之改造
    手槍三把、改造子彈半成品二十三顆、子彈底火三十個、改造手槍工具一批，續
    經警查問，被告甲○○乃自其所有車輛取交出扣案具有殺傷力之改造手槍及子彈
    之情，已經證人即員警黃鳳春在本院結證甚明（見本院卷九十二年十一月四日言
    詞辯論筆錄），是員警對被告甲○○之犯行既已有確切之根據得為合理之可疑，
    而非單純主觀上之懷疑，被告甲○○縱自行取交出扣案改造手槍及子彈，亦無自
    首之適用。
四、原審以被告罪證明確，予以論罪科刑，固非無見，惟查：(一)被告甲○○係未經許
    可，持有具有殺傷力之改造手槍及子彈，原審判決認被告甲○○未經許可，受石
    耀文之託寄藏具有殺傷力之改造手槍及子彈，尚有未當。(二)具有殺傷力之口徑七
    ．六二mm制式子彈一顆已經試射，有內政部警政署刑事警察局鑑驗通知書在卷足
    佐（見偵查卷第二八頁反面），故已不具殺傷力，非屬違禁物，自不得依違禁物
    宣告沒收，原判決就此部分仍諭知沒收，亦有未合。被告上訴意旨辯稱未犯罪，
    雖無理由，但原判決既有上述可議之處，自應由本院撤銷改判。爰審酌被告未經
    許可持有扣案改造手槍一枝及子彈，危害社會治安不輕，行為後未坦承犯行等一
    切情狀，仍如原審量處如主文所示之刑，並就罰金部分諭知易服勞役之折算標準
    。扣案可發射子彈具有殺傷力之仿ＢＥＲＥＴＴＡ廠半自動手槍製造之金屬玩具
    槍換裝土造金屬槍管及槍機而成之改造手槍一把（含彈匣一個，槍枝管制編號：
    0000000000號）、由玩具金屬彈殼加裝直徑八mm金屬彈頭而成具有殺
    傷力之改造子彈五顆、土造金屬彈殼加裝直徑八．四mm金屬彈頭而成具殺傷力之
    改造子彈三顆及具有殺傷力之十二ＧＡＵＧＥ制式霰彈六顆為違禁物，不問屬於
    犯人與否，應依刑法第三十八條第一項第一款規定宣告沒收。至鑑定中已試射之
    由玩具金屬彈殼加裝直徑八mm金屬彈頭而成具有殺傷力之改造子彈二顆、土造金
    屬彈殼加裝直徑八．四mm金屬彈頭而成具殺傷力之改造子彈一顆、具有殺傷力之
    口徑七．六二mm制式子彈一顆，既經試射完畢，已不具殺傷力，非屬違禁物，乃
    不予宣告沒收。
據上論結，應依刑事訴訟法第三百六十九條第一項前段、第三百六十四條、第二百九
十九條第一項前段、槍砲彈藥刀械管制條例第十一條第四項、第十二條第四項、刑法
第十一條前段、第五十五條、第四十二條第二項、第三十八條第一項第一款、現行法
規所定貨幣單位折算新臺幣條例第二條、罰金罰鍰提高標準條例第二條，判決如主文
。
本案經檢察官方娜蓉到庭執行職務。
中      華      民      國    九十二    年    十一      月    十八      日
                              臺灣高等法院高雄分院刑事第一庭
                                  審判長法官  曾永宗
                                        法官  邱永貴
                                        法官  郭玫利
右正本證明與原本無異。
如不服本判決應於收受本判決後十日內向本院提出上訴書狀，其未述上訴理由者，
並得於提起上訴後十日內向本院補提理由書狀（均須按他造當事人之人數附繕本)「
切勿逕送上級法院」。
                                      書記官  鄭靜芳
中    華    民    國      九十二      年      十一      月     十九   日
附錄本判決論罪科刑法條
槍砲彈藥刀械管制條例第十一條第四項：
未經許可，持有、寄藏或意圖販賣而陳列第一項所列槍砲者，處一年以上七年以下有
期徒刑，併科新臺幣七百萬元以下罰金。
槍砲彈藥刀械管制條例第十二條第四項：
未經許可，持有、寄藏或意圖販賣而陳列子彈者，處五年以下有期徒刑，併科新台幣
三百萬元以下罰金。


司法院資訊處製作；財團法人民間司法改革基金會備份。
